【裁判字號】    89,毒抗,116
【裁判日期】    890217
【裁判案由】    聲請強制戒治
【裁判全文】
臺灣高等法院臺中分院刑事裁定                    八十九年度毒抗字第一一六號
    抗  告  人
    即 聲請 人  臺灣南投地方法院檢察署檢察官
    被      告  甲○○
右抗告人因被告違反毒品危害防制條例，聲請送強制戒治案件，不服台灣南投地方法
院中華民國八十九年一月十一日裁定（八十八年度毒聲字第二○一三號），提起抗告
，本院裁定如左：
    主      文
原裁定撤銷，發回臺灣南投地方法院。
    理      由
一、本件抗告人於原審聲請意旨略以：被告甲○○前因施用毒品案件，二度經送觀察
    勒戒後，因無繼續施用毒品傾向，經臺灣南投地方法院檢察署檢察官以八十七年
    度偵字第三一五九號、八十八年度偵緝字第二一四號不起訴處分確定在案。又基
    於概括之犯意，自八十八年九月二日起，至八十八年九月八日二時十五分許，回
    溯前九十六小時內之某時點止，連續在南投縣埔里鎮水頭里興隆巷八號等地，非
    法施用第二級安非他命案件二次。被告係三犯毒品危害防制條例第十條之罪，依
    毒品危害防制條例第二十條第三項但書之規定，聲請裁定令被告入戒治處所施以
    強制戒治。
二、原審以南投縣衛生局以免疫學分析法、化學薄層層析法鑑驗被告尿液，可能因服
    用藥物或個人體質等因素之影響而呈甲基安非他命之陽性反應，有進一步以氣相
    層析質譜儀分析法檢驗確認之必要，又被告坦承於八十八年九月二日十七時許曾
    施用過安非他命，但被告之尿液係於八十八年九月八日三時許採集，相隔已逾五
    日，依人體代謝速度，若大量或經常吸食安非他命，經尿液排出最長時間約四天
    推論，顯不可能仍於被告尿液中檢驗出甲基安非他命之陽性反應，認上開檢驗報
    告不符作為補強證據，不能僅憑被告之自白推斷被告有吸用安非他命之犯行，因
    而裁定駁回抗告人強制戒治之聲請，固非無見。
三、抗告意旨稱，本件鑑定之鑑定就形式上言之，並無瑕疵可指，原審就鑑定結果有
    不同認定，自應依職權傳喚鑑定人到場查明，或再送鑑定，原裁定捨此未由，尚
    非適法。又原裁定既未再委託其他單位鑑定，如何得下「四日後不可能驗出毒品
    反應」之結論，其認定依據何在，數據何在﹖且縱以「四日」為據，然被告於警
    訊中亦係自白為「最近係八十八年九月二日十七時施用安非他命」，而非表示係
    「最後一次」，原裁定未加傳喚調查即認當日為最後一次，亦有未盡調查證據之
    能事等語。經查抗告人所指尚非全無理由，原裁定遽為駁回聲請之裁定，尚嫌速
    斷。應認原裁定有撤銷發回之原因。
四、據上論斷，應依刑事訴訟法第四百十三條，裁定如主文。
中      華      民      國    八十九     年      二       月    十七    日
                                  臺灣高等法院臺中分院刑事第一庭
                                        審判長法  官  陳  嘉  雄
                                              法  官  陳  登  源
                                              法  官  龔  永  昆
右正本證明與原本無異。
不得再抗告。
                                              書記官  陳  麗  玉
中      華      民      國    八十九     年      二       月     十八   日
                                                                        Ｏ


司法院資訊處製作；財團法人民間司法改革基金會備份。
